【裁判字號】    89,上易,2032
【裁判日期】    890307
【裁判案由】    傷害
【裁判全文】
臺灣高等法院刑事判決                          八十九年度上易字第二○三二號
    上  訴  人
    即  被  告  甲○○
    選任辯護人  吳振賓
右上訴人即被告因傷害案件，不服臺灣台北地方法院八十八年度易字第二六四八號，
中華民國八十九年三月七日第一審判決（起訴案號：臺灣台北地方法院檢察署八十八
年度偵字第一○八二○號）提起上訴，本院判決如左：
    主  文
上訴駁回。
    事實及理由
一、本案經本院審理結果，認第一審以上訴人即被告甲○○（下稱被告），犯刑法第
    二百七十七條第一項之罪，科處罰金參仟元，如易服勞役，以參佰元折算壹日，
    認事用法及量刑均無不當，應予維持，並引用第一審判決書記載之事實、證據及
    理由。
二、被告上訴意旨略以：渠到現場是去開鎖，並沒有傷害乙○，亦未與乙○互毆，渠
    拿螺絲起子是去開鎖，且當時渠手已骨折，根本不可能傷害乙○，況乙○是案發
    五天後才去醫院診斷，所開之診斷證明書顯不可採云云。
三、惟查：
（一）被告確有持螺絲起子傷害乙○，致乙○右側第四指挫傷瘀血等事實，業據另被
      告即告訴人乙○於警訊、檢察官偵查及原審審理時指述綦詳（見偵查卷第四頁
      正、反面、第三十七頁、原審卷第六頁反面），核與證人林雪惠於檢察官八十
      八年八月二十四日偵查中證稱：「當天我下樓要去乙○所開的洗衣店，拿送洗
      的衣服，我與其母在聊天，聽見店門外有爭吵聲，見乙○手有流血（那一隻手
      不詳），匆忙進店拿一支棒球棒出去，我與其母跟了出去，見乙○與甲○○二
      人在拉扯，甲○○手拿長的螺絲起子與工具箱，乙○手拿球棒，我們上前去拉
      開他們，．．．」等語（見偵查卷第三十六頁反面）之情節相符，足證被告與
      另被告乙○爭吵後，另被告乙○遭被告以螺絲起子戳刺手部，致右側第四指受
      傷，乙○始進其所經營之洗衣店內拿取鋁棒攻擊被告，要無疑義，此部分並有
      馬偕醫院於八十八年四月十九日所出具，乙○之甲種診斷證明書一紙附卷可稽
      （見偵查卷第六頁），是被告此部分之犯行，足堪認定。
（二）雖上開診斷書係於案發（八十八年四月十四日）後五日所開具，然衡諸日常生
      活經驗法則，身體受傷部位之癒合程度，本取決於個人體質、傷勢及事後處置
      之方式，尚難一以概之，自不得僅憑診斷日期非受傷日期一節，即否認該診斷
      證明書之證明力，仍應參酌其他事證以資認定，而乙○確於案發時地受有手傷
      一情，已如前述，而診斷證明書上所記載之傷勢，亦核與另被告乙○、證人林
      雪惠供述之情節相符，是上開診斷證明書之記載自屬真實無訛，而堪予採信。
（三）另被告乙○持鋁棒毆打被告，致被告受有左前臂尺骨開放性骨折併橈骨脫位之
      傷害一情，業據另被告乙○坦承不諱，並有馬偕紀念醫院診斷證明書影本一紙
      附卷可稽（見偵查卷第七頁），惟另被告乙○係於遭本件被告剌傷手部後，始
      進洗衣店內拿取鋁棒攻擊被告，業如前述，是本件被告辯稱當時其手已骨折，
      不可能傷害乙○云云，亦無足取。
四、綜上所述，被告前述上訴意旨所陳，均無可採，其仍執此上訴意旨，指摘原判決
    不當，求予撤銷改判，為無理由，應予駁回。
據上論結，應依刑事訴訟法第三百七十三條、第三百六十八條，判決如主文。
本案經檢察官覃正祥到庭執行職務。
中    華    民    國    八十九    年      六        月      三十        日
                            臺灣高等法院刑事第二庭
              審判長法  官  戴  章  甫
                                      法  官  黃  金  富
                                      法  官  林  銓  正
右正本證明與原本無異。
不得上訴。
                                      書記官  吳  美  貞
中    華    民    國    八十九    年      七        月        四        日
附錄：本案論罪科刑法條全文
刑法第二百七十七條第一項
傷害人之身體或健康者，處三年以下有期徒刑，拘役或一千元以下罰金。


司法院資訊處製作；財團法人民間司法改革基金會備份。
